【裁判字號】    99,簡,62
【裁判日期】    990524
【裁判案由】    綜合所得稅
【裁判全文】
高雄高等行政法院簡易判決
                                        99年度簡字第62號
原      告  甲○○
訴訟代理人  乙○○○○○
被      告  財政部臺灣省南區國稅局
代  表  人  丙○○局長
上列當事人間綜合所得稅事件，原告不服財政部中華民國98年12
月14日台財訴字第09800577350號訴願決定，提起行政訴訟，本
院判決如下：
    主  文
原告之訴駁回。
訴訟費用由原告負擔。
    事實及理由
一、事實概要︰
    緣原告民國93及94年度綜合所得稅結算申報，經被告依據法
    務部調查局臺北市調查處（下稱臺北市調查處）及財政部臺
    北市國稅局（下稱臺北市國稅局）通報及查得資料，查獲原
    告漏報配偶林玉如取自永達保險經紀人股份有限公司（下稱
    永達公司）薪資所得新臺幣（下同）155,400元及466,200元
    ，乃分別歸戶核定原告93、94年度綜合所得總額2,274,755
    元及2,403,116元，發單補徵稅額4,662元及12,967元；原告
    不服，申請復查，未獲變更；提起訴願，亦遭決定駁回；遂
    提起本件行政訴訟。
二、本件原告主張︰
(一)、臺北市調查處扣押相關物品及詢問後，認為應行移送偵查，
    遂以96年1月9日肆字第09643004590號移送書移送偵辦。經
    查本件臺北市調查處移送函原認定「吳文永係永達保險經紀
    人股份有限公司（下稱永達公司，址設臺北市○○區○○○
    路○段79號5樓）負責人，明知員工購車係私人支出，與業務
    無關，竟基於幫助自己及他人逃漏稅捐之概括犯意，自民國
    （下同）92年起，規定公司業績達MDRT（百萬圓桌會員，年
    薪至少新台幣『下同』250萬元）者或處經理級以上人員（
    以下統稱員工），每人每年可以『公務車租賃』方式與和車
    公司或格上公司等租賃車商配合，申請租賃車輛1輛以上，
    業務員與租賃車商確認車價無誤後，先繳交車價20%或30%公
    務車輛保證金，匯入永達公司於彰化銀行總部分行所開設00
    000000000000000號帳戶，並要求業務員與租賃車商簽署『
    公務車輛申請暨扣薪同意書』、『公務車輛租賃附屬契約』
    等文件，俟業務員與車商辦妥簽約及對保等相關事宜後，車
    商即檢附前述文件，向永達公司財務部申請保證金及每月車
    輛租金給付，名義上該車輛係屬永達公司所有，惟每月租金
    卻由永達公司業務員個人薪資所得中直接扣取，使業務員薪
    資所得相對減少。至租賃期滿（租賃期限為1至2年），永達
    公司便無條件將前述承租車輛所有權移轉給業務員，幫助業
    務員逃漏個人綜合所得稅；永達公司以前述方式幫助員工元
    家雄及毛榮彩等人逃漏92年至94年度個人綜合所得稅分別為
    974萬9,483元、1億7千358萬1,317元、2億7千695萬1,484元
    ，共計逃漏個人綜合所得稅4億6千28萬2,284元；另永達公
    司將前述員工租賃車輛所支付保證金單據，持向稅捐機關申
    報公司營業費用，逃漏92年至94年公司營利事業所得稅額分
    別為679萬3千元、7,301萬7,650元、7,634萬3,350元，共計
    逃漏營利事業所得稅額1億5,615萬4千元，足生損害於稅捐
    機關賦稅核課之正確性。」而依刑事訴訟法以臺北市調查處
    96年1月9日肆字第09643004590號移送書，將案件移送臺灣
    臺北地方法院檢察署（下稱臺北地檢署）偵查。
(二)、臺北地檢署就本件案關事實之租稅法律適用及實務，經詢稅
    捐稽徵機關意見，依最高行政法院89年度判字第699號判決
    要旨，嗣後課稅事實資料未變，稅捐稽徵機關要難憑藉新見
    解重為處分。
 1、查臺北地檢署就案關事實之租稅法律適用及實務，業以96年
    3月9日北檢大歲96偵2347字第16209號函詢臺北市國稅局意
    見：「三、另若有公司員工以公司名義購買車輛，分期價金
    則由公司按月於員工薪資中扣除，公司並以扣除車價後之給
    付總額填製公司員工薪資所得扣繳憑單，據以向稅捐機關申
    報年度營利事業所得稅；該公司員工亦以此較低之薪資總額
    申報綜合所得稅（例：員工薪資每月10萬元，購車款每月2
    萬元，扣繳憑單填置該員工年度薪資96萬元）之事實，上開
    案例於  貴局稽查實務上，是否曾認定有違法逃漏稅捐之態
    樣？並請檢附認定之理由及依據。」
 2、承上，經臺北市國稅局研議後，以96年6月5日財北國稅審二
    字第0960201843號函復：「三、前揭財政部95年函釋規定，
    保險公司之保險業務員為所屬公司招攬保險業務而發生之必
    要費用，可由保險公司依營利事業所得稅查核準則（以下簡
    稱查核準則）有關規定依其費用性質檢據核實列報。所謂『
    與經營業務有關之損費』，依所得稅法第38條及行政法院相
    關判決規定，乃指公司之營業行為，屬本身經營之業務之一
    或與本身業務有直接關聯而言，先予敘明。四、保險經紀公
    司之員工，如為所屬公司招攬業務而以公司名義購置車輛（
    即車輛所有權登記為公司之財產），則其分期給付車商之價
    金，係公司取得該資產代價之部分，自非屬保險經紀公司之
    營業費用。該公司應以該資產之實際成本，按所得稅法及查
    核準則規定之方法以及耐用年數計提折舊。另該員工如係以
    公司名義租賃車輛，其分期給付車商之租金（不含保證金）
    ，得依查核準則第74條第3款第2目之5規定認屬為交通費，
    依首揭財政部95年函釋規定，應由保險經紀公司檢據核實列
    報，尚不宜約定由保險業務員自行吸收或負擔。至員工如以
    員工自己名義租購車輛，則該扣付款應視為員工基於僱傭關
    係而取得之各種補助費或給與，故保險經紀公司應以薪資支
    出列支，並依法併同員工薪資所得依率扣繳稅款。」即知本
    件公司租用車輛供員工使用之各項作業內容、文據及資金給
    付之各項事實均已查明，並依前揭規定核定應由保險經紀公
    司檢據核實將租金列報屬交通費之性質，不應屬保險業務員
    之薪資所得。
(三)、臺北地檢署96年度偵字2347號偵查後，以「難認被告有因此
    而使員工薪資名目減少而幫助該等員工逃漏個人綜合所得稅
    情事」而為不起訴處分。
 1、經臺北地檢署檢察官偵查永達公司負責人有無以公司租用租
    賃車之名，掩飾員工私人購車與業務無關，以達幫助員工逃
    漏個人綜合所得稅及逃漏永達公司營利事業所得稅之目的時
    ，業就「業務拓展費於開始租用租賃車前，是如何發放給業
    務員？」「92年開始以租賃車提供給員工使用，業務拓展費
    如何編列？」「就保險業務而言，永達公司將業務拓展費列
    為薪資或另立名目？」「業務拓展費的支付，是併同薪資發
    放還是屬薪資的一部分？」「永達公司於96年以前，業務拓
    展費包含在傭酬之內，永達公司就員工薪資的成本是否包含
    業務拓展費？」「你所稱將業務拓展費包含在員工酬庸，是
    指實報實銷的業務拓展費，還是依據員工業績核定業務拓展
    費？」「所租賃的車輛是否都是新車？」「車輛的選擇由公
    司決定或個人決定？」「車輛的租金有無統一標準？」「車
    輛租金的給付，由何人支付？」「92至95年間是否有員工薪
    資提領後交給公司，再由公司支付給車商的情形？」「員工
    業務拓展費的額度，有無統一的計算標準？」「車商來接洽
    時是如何告知支付租賃車費用的方式？」「員工使用租賃車
    ，與車商洽辦的流程為何？」「租賃車的付費方式為何？」
    「使用租賃車的員工是否需要付費？」「你是如何向車商詢
    價？」「永達保險公司員工使用租賃車應支付的款項若干？
    名目為何？」「永達公司應支付車商那些費用？」「永達公
    司與車商關係為何？」「永達公司員工與車商關係為何？」
    「業務拓展費與薪資有何不同？」「永達保險公司之會計帳
    目如何區別業務拓展費與薪資？」「永達公司員工有無同時
    租賃多數車輛情形？」等訊問在案，有訊問筆錄附卷可稽，
    至臺北市調查處調查時所詢：「既為公司租用之公務車，租
    賃到期後，是否即由公司以差額向車行購入作為公司之資產
    ？」「既然永達公司租用之公務車，租車之保證金、每月之
    租金由公司支付，何以永達公司員工需簽署『公務車輛申請
    暨扣薪同意書』及『公務車輛租賃附屬契約』等文件？」等
    ，臺北地檢署檢察官亦均瞭解詳細案情。
 2、嗣後臺北地檢署檢察官就臺北市調查處移送書之涉嫌事實，
    依訊問筆錄及移送書內相關事證偵查後，認定「永達公司業
    務人員傭酬，已包含所有業務拓展費用，全額列入薪資所得
    而非執行業務所得，因招攬保險業務而發生之業務發展費用
    理應列報公司營業費用，永達公司自業務人員薪資中調整，
    亦即車輛租金由員工傭酬中扣除，由租賃車商提供租金發票
    向永達公司請款，由永達公司統一支付車輛租金。難認被告
    有因此而使員工薪資名目減少而幫助該等員工逃漏個人綜合
    所得稅情事。」此與永達公司對原告配偶等業務同仁採利潤
    中心之薪酬制度結算薪資所得方式一致。
(四)、依最高行政法院32年判字第18號判例，被告應以臺北地檢署
    96年度偵字2347號偵查之不起訴處分認定事實，且依最高行
    政法院89年度判字第699號判決要旨，嗣後課稅事實資料未
    變，要難憑藉新見解重為處分。
 1、按「行政罰與刑罰之構成要件雖有不同，而刑事判決與行政
    處分，亦原可各自認定事實，惟認定事實須憑證據，倘無證
    據足資認定有堪以構成行政罰或刑罰要件之事實存在，即不
    得僅以推測之詞予人處罰，則為二者所應一致。」乃最高行
    政法院75年判字第309號判例規定，即行政法與刑法雖畛域
    不同，構成要件各別，司法機關與行政機關可各本於權責依
    法審理認定，兩者並無必然關係，惟按最高行政法院32年判
    字第18號判例：「司法機關所為之確定判決其判決中已定事
    項若在行政上發生問題時則行政官署不可不以之為既判事項
    而從其判決處理此為行政權與司法權分立之國家一般通例。
    」基於刑事司法機關（如地方法院檢察署）調查證據之程序
    ，其認定事實須達到超越合理懷疑之程度，遠較行政機關調
    查證據為周延，則行政機關亦應尊重已生實質確定力之不起
    訴處分所認定之事實，有財政部96年11月2日台財訴字第096
    00301210號訴願決定書：「次按刑事訴訟法第260條規定：
    『不起訴處分已確定或緩起訴處分期滿未經撤銷者，非有下
    列情形之一，不得對於同一案件再行起訴：．．．。』其修
    正理由一稱：『本法對於檢察官之起訴裁量權已有適當之內
    部及外部監督，對於不起訴處分已確定或緩起訴期滿未經撤
    銷者，自宜賦予實質之確定力。』可知檢察官所為之不起訴
    處分已確定者，具有實質之確定力，非但檢察官有其拘束效
    力（除有該條但書情形之一外，不得對於同一案件再行起訴
    ），對於第三人亦應受實質確定力之拘束。另行政法與刑法
    雖畛域不同，構成要件各別，司法機關與行政機關可各本於
    權責依法審理認定，兩者並無必然關係，惟基於刑事司法機
    關（如地方法院檢察署）調查證據之程序，其認定事實須達
    到超越合理懷疑之程度，遠較行政機關調查證據為周延，則
    行政機關亦應尊重已生實質確定力之不起訴處分所認定之事
    實。」益證。
 2、查本件系爭事項業經臺北地檢署檢察官偵查事證及其不起訴
    處分書之認定，徵諸前揭最高行政法院32年判字第18號判例
    ，行政官署應以之為既判事項而從其判決處理此為行政權與
    司法權分立之國家一般通例，且該事實之租稅法上之適用亦
    經臺北市國稅局核認：「四、．．．該員工如係以公司名義
    租賃車輛，分期給付車商之租金（不含保證金），得依查核
    準則第74條第3款第2目之5規定認屬為交通費，依首揭財政
    部95年函釋規定，應由保險經紀公司檢據核實列報，尚不宜
    約定由保險業務員自行吸收或負擔。」在案，依最高行政法
    院89年度判字第699號裁判要旨：「納稅義務人依所得稅法
    規定辦理結算申報而經該管稅捐稽徵機關調查核定之案件，
    如經法定期間而納稅義務人未申請復查或行政爭訟，其查定
    處分即告確定。嗣稽徵機關如發見原處分確有錯誤短徵情事
    ，為維持課稅公平原則，並基於公益上之理由，雖非不可自
    行變更原確定之查定處分，而補徵其應徵稅額，然此之所謂
    發見確有錯誤短徵，應係指原處分確定後發見新事實或新課
    稅資料，足資證明原處分確有錯誤短徵情形者而言。如其課
    稅事實資料未變，僅因嗣後法律見解有異，致課稅之標準有
    異時，按諸中央法規標準法第18條從新從優原則之法理，即
    不得就業經查定確定之案件，憑藉新見解重為較原處分不利
    於當事人之查定處分。」其課稅事實資料未變，要難憑藉新
    見解重為處分。
(五)、永達公司對原告配偶等業務同仁之薪酬係採獎金制度，以各
    項績效計算之個人薪酬及組織報酬，而組織報酬係以支應歸
    屬利潤中心之各項必要業務費用，故原告配偶薪資所得為(一)
    個人薪酬及(二)組織報酬減除支應歸屬利潤中心之各項必要費
    用後餘額，二項之合計數。
 1、查永達公司對原告配偶等業務同仁之薪酬係採獎金制度（無
    固定之底薪），薪酬計算連結利潤中心制，先就各項績效（
    包括個人業績、組業績、處業績）之達成率，按不同成數及
    公式，計算初年度服務報酬及續年度服務報酬等個人薪酬部
    分，暨舉績報酬、達成報酬、超額報酬、推介報酬、組輔導
    報酬、處輔導報酬等組織報酬部分，而組織報酬係用以支應
    此利潤中心之各項必要業務費用，如車位、影印機及公務車
    輛等租金、辦公用之各項文具、電腦耗材、印刷影印及書報
    雜誌等文具用品、郵資及通訊費用等郵電費、運費、交通及
    住宿等差旅交通、訓練費、設備修繕及維護等修繕費、廣告
    費用、餐敘、禮儀及饋贈等交際費、會議費、雜項購置、全
    員團康、聚餐活動等職工福利，組織報酬係用以支應各利潤
    中心之各項業務發展費用，非屬個人之報酬，業務發（拓）
    展費用額度（即百分比）僅係讓從業人員有一參考標準，預
    期其可能之報酬，惟仍以實際發生數為主，其支應有餘則屬
    該利潤中心主管之激勵酬勞，因組織報酬為變動數，故有部
    分月份可達成公司設定之標準，部分無法達成，此即為制度
    之激勵作用，是薪資所得包括(一)個人薪酬及(二)組織報酬減除
    支應歸屬利潤中心之各項必要費用後之組織激勵酬勞。此乃
    以業務人員為主常見之經營模式之一，即係連結績效衡量與
    薪酬制度，為一有效啟發並激勵同仁士氣之法則，並合於人
    性化之管理機制。目前亦無因採利潤中心之經營模式，而將
    認屬營利事業之營運（業）費用應列入為員工薪資所得，而
    悖於租稅中性原則，符合司法院釋字第385號解釋：「憲法
    第19條規定人民有依法律納稅之義務，固係指人民有依據法
    律所定之納稅主體、稅目、稅率、納稅方法及納稅期間等項
    而負納稅義務之意，然課人民以繳納租稅之法律，於適用時
    ，該法律所定之事項若權利義務相關連者，本於法律適用之
    整體性及權利義務之平衡，當不得任意割裂適用。」
 2、承上，原告配偶93年度薪資所得包括(一)個人薪酬：初年度服
    務報酬986,815元及續年度服務報酬318,085元暨減除本項服
    務報酬之佣金支出192,069元後，共計1,112,831元，及(二)組
    織激勵酬勞：達成報酬等組織報酬共計421,006元，減除支
    應利潤中心之各項業務發展費用12,060元及公務車租金103,
    600元後，餘額合計305,346元，故結算後薪資所得為1,418,
    177元（1,112,831元+ 305,346元），此乃原告配偶實際取
    自永達公司之薪資所得，並非先自永達公司取得包含服務報
    酬應負擔之佣金支出及利潤中心應負擔公務車租金等營業費
    用之金額1,725,906元（986,815元+318,085元+421,006元）
    ，再由永達公司扣取屬服務報酬應負擔之佣金支出及利潤中
    心營業費用共計307,729元（192,069元+12,060元+103,600
    元）；至原告配偶94年度薪資所得包括(一)個人薪酬：初年度
    服務報酬1,145,402元及續年度服務報酬490,926元暨減除本
    項服務報酬之佣金支出440,059元後，共計1,196,269元，及
    (二)組織激勵酬勞：達成報酬等組織報酬共計488,247元，減
    除支應利潤中心之各項業務發展費用51,365元及公務車租金
    518,000元後，餘額合計負81,118元，故結算後薪資所得為
    1,115,151元【1,196,269元+（-81,118元）】，此乃原告配
    偶實際取自永達公司之薪資所得，並非先自永達公司取得包
    含利潤中心應負擔公務車租金等營業費用之金額2,124,575
    元（1,145,402元+ 490,926元+488,247元），再由永達公司
    扣取屬利潤中心營業費用共計1,009,424元（440,059元+51,
    365元+ 518,000元）。
(六)、稅法上所稱之薪資所得，一般係指因僱傭契約所獲致之報酬
    ，由於報酬純粹因為服勞務而獲致，勞務提供者本身不負工
    作成敗責任，因此不須提供勞務以外之成本來完成工作，即
    不應將薪酬計算過程中，屬績效衡量因素且非屬受僱人實際
    領受之營業費用涵蓋於受僱人之所得中，本件系爭公務車，
    乃原告配偶任職公司為協助業務員利於執行業務推展，規定
    處經理級以上人員或業績較優同仁（業務發（拓）展費之使
    用對象相同）得申請保管公務租賃車輛，公務車租金由任職
    公司支付且屬任職公司營業費用，要非屬原告配偶薪資所得
    。
 1、按「個人之綜合所得總額，以其全年下列各類所得合併計算
    之：．．．第三類：薪資所得：凡公、教、軍、警、公私事
    業職工薪資及提供勞務者之所得：一、薪資所得之計算，以
    在職務上或工作上取得之各種薪資收入為所得額。二、前項
    薪資包括：薪金、俸給、工資、津貼、歲費、獎金、紅利及
    各種補助費。但為雇主之目的，執行職務而支領之差旅費、
    日支費及加班費不超過規定標準者，及依第4條規定免稅之
    項目，不在此限。」為所得稅法第14條第1項第3類第1款及
    第2款所明定。另按民法第482條「稱僱傭者，謂當事人約定
    ，一方於一定或不定之期間內為他人服勞務，他方給付報酬
    之契約。」規定，茲此，前揭所得法稅上所稱之薪資所得，
    應係指因僱傭契約所獲致之報酬，由於該報酬純粹係因為服
    勞務之獲致，勞務提供者本身不負工作成敗責任，因此原則
    上不須提供勞務以外之成本來完成工作，所得之金錢應全部
    列為所得，此參諸臺北高等行政法院（誤載為本院）91年度
    訴字第5391號判決：「稅法上所稱之『薪資所得』，一般均
    是指因『僱傭契約』所獲致之金錢報償，由於金錢純粹是因
    為勞務之提供而獲致，勞務提供者本身不負工作成敗責任，
    因此原則上不須提供勞務以外之成本來完成工作，所得之金
    錢應全部列為『所得』。而稅法上之『執行業務所得』則比
    較近似於因『承攬』或『委任』契約所獲致之報酬，由於此
    等報酬之取得，以特定工作完成為必要，除了勞務的提供外
    ，還有其他成本之支出，所以所得稅法第14條第1項第2類明
    定，在計算執行業務所得時，可以扣除『業務所房租或折舊
    、業務上使用器材設備之折舊及修理費，或收取代價提供顧
    客使用之藥品、材料等』成本，同時也可扣除『業務上雇用
    人員之薪資、執行業務之旅費及其他直接必要費用』，而以
    其餘額為所得額。這正是二者之區別。也因為上開之差異，
    執行業務之人因為工作性質之獨立性，幾乎不會只有單一之
    僱主，而領取薪資之人有二個以上之僱主反而極為罕見，但
    這只是一個現象的反應，而不應是分辦二者之關鍵性標準。
    」
 2、次按「保險業務員因為所屬公司招攬保險業務而發生之文具
    用品費、差旅費、郵電費、印刷費及廣告費、交際費、訓練
    費、交通及油料費等，依據現行所得稅法規定，其屬保險公
    司之營業費用者，可由保險公司依營利事業所得稅查核準則
    有關規定檢據依費用性質核實列報，不宜約定由保險業務員
    自行吸收或負擔，並併同薪資給付，成為業務員薪資之一部
    分，而由保險公司逕以『薪資支出』科目列支。」乃財政部
    95年6月28日台財稅字第09504063430號函釋（下稱95年函釋
    所明定。茲此，凡屬營利事業之營業費用者，應依所得稅法
    及營利事業所得稅查核準則有關規定檢具憑證列報，換言之
    ，倘支付與業務有關之成本或費用者，應屬雇用人之營業費
    用，非屬受雇人之薪資所得，是符前揭臺北高等行政法院見
    解，要難僅以付款人、使用人或(及)保管人為保險業務員，
    而認定屬私人用途，應無疑義。
 3、經查本件系爭公務車，乃原告配偶之任職公司為協助業務員
    利於執行業務推展，規定處經理級以上人員或業績較優同仁
    （業務發（拓）展費之使用對象相同）得申請保管公務租賃
    車輛乙部，應屬原告配偶招攬保險業務之必要工具，參酌財
    政部79年7月4日台財稅第790178955號函釋：「至營業人租
    用汽車載運員工上下班，係屬購買供本業或附屬業務使用之
    勞務，其有關之進項稅額，除依上開規定不得扣抵外，應准
    予扣抵。」規定意旨，足資說明營利事業租賃車輛供公務使
    用而支付之租金係屬經營必要之成本費用，亦得由財政部54
    台財稅發第0190號函釋「××公司因未備交通工具，經購買
    車票交由通勤員工搭乘交通工具之用，此種情形係因執行工
    作必須支付按實報銷之費用，免予合併薪資所得扣繳稅款。
    」規定是證。是依前揭財政部95年函釋及臺北高等行政法院
    見解，該支出係屬配偶任職公司非薪資支出之營業費用，自
    不應核認為原告配偶之薪資所得。惟被告僅以每月車輛租金
    及保證金係由原告配偶分別自薪資中扣取支付及匯付、公務
    汽車申請暨使用切結書、系爭車輛租金支出與費用核銷辦法
    流程不同等為由，臆測原告配偶承租車輛係私人支出，與公
    司業務無關，有違最高行政法院61年判字第70號判例：「認
    定事實，須憑證據，不得出於臆測，此項證據法則，自為行
    政訴訟所適用。」意旨。
 4、有關系爭公務租賃車輛租賃期滿之處理方式。依車輛租賃契
    約第3條保證金之約定：「承租人應於簽約時一併支付出租
    人如前所示之保證金，租賃期滿，車輛經出租人驗收取回後
    ，保證金應扣除承租人應付而未付之費用後無息退還。」茲
    此，原告配偶任職公司承租時支付約定之保證金，租賃期滿
    或提前終止租賃契約時，由出租人退還保證金，將車輛交還
    租賃公司，並無買回車輛，與一般租賃情形無異，有和車股
    份有限公司等函復臺北市調查處之說明供參。至租賃期滿後
    出租人如何處理租賃車輛係屬另一交易，縱由原保管人或其
    關係人購回，或係基於對車況及性能之瞭解，或其價格低於
    中古車行情，要難謂與一般商業情形有違。
(七)、綜合所得稅原則上係採現金收付制，稱為收付實現原則，亦
    即綜合所得稅之核課，應僅對已實現之實際所得課稅，對於
    薪酬計算過程中，屬績效衡量因素且非屬受僱人實際領受之
    營業費用，不應涵蓋於受僱人之所得中。
 1、按「我國營利事業所得稅，除非公司組織之營利事業外，原
    則上均應採權責發生制；但綜合所得稅原則上則採現金收付
    制，稱為收付實現原則。亦即綜合所得稅之核課，應僅對已
    實現之實際所得課稅。．．．。是本件行為時之增資緩課股
    票於轉讓時，原則上應就面額部分作為轉讓時所屬年度之所
    得，申報課稅；但實際轉讓價格低於面額時，則以實際轉讓
    價格申報所得；此乃我國稅制對於個人綜合所得稅之課徵，
    係採收付實現原則之明證，不容稅捐稽徵機關依據不實記載
    資料或臆測之詞，濫行課稅。」為最高行政法院93年度判字
    第966號裁判要旨，準此，綜合所得稅之現金收付原則應僅
    對已實現之實際所得課稅，縱計算所得時係按員工擬制收入
    減除擬制費用支出方式表達，仍應以實際獲取金額認列為員
    工薪資所得，而非以擬制收入為員工薪資所得，參諸財政部
    對靠行制度之相關函釋（67年3月25日台財稅第31997號函、
    71年12月10日台財稅第38935號函、74年6月21日台財稅第17
    954號函、76年3月2日台財稅第7576785號函、79年4月3日台
    財稅第790021143號函、84年7月20日台財稅第841636379號
    函）規定，將靠行車主創造之營業收入擬制為車行之收入，
    又將靠行車主之費用支出擬制為車行之費用支出，而以靠行
    車主實際獲利擬制為車行給付予靠行車主之薪資所得，另最
    高行政法院97年度判字第34號判決：「另外該合約書還同時
    約定，費用應交由志明公司報銷，而上訴人在原審法院提出
    之費用單據，被上訴人雖謂：『該等費用為志明公司報銷，
    上訴人不得主張』云云，但依上開函釋所示，若志明公司有
    申報上開費用，則在計算其支付予上訴人之擬制『薪資所得
    』時，仍應予以扣除。而此等費用申報之有無及金額多寡等
    事實，原審法院對以上二點，均未加以調查，即謂上訴人不
    得主張此等費用支出，同樣有判決不備理由之違法。」
 2、經查永達公司為協助同仁執行業務，特訂定車輛使用辦法，
    原告配偶乃依該規定及公務車輛租賃作業流程向公司申請保
    管公務租賃車輛，由永達公司（承租人）、原告配偶（保管
    人）及租賃車商（出租人）共同簽訂公務車輛租賃契約，由
    永達公司按期支付車輛租金，認列營業費用之車輛租金，依
    前揭綜合所得稅現金收付基礎之收付實現原則及財政部95年
    函釋規定，系爭車輛租金不應再歸併核定為原告配偶之薪資
    所得。換言之，原告配偶系爭93年度薪資所得包括(一)個人薪
    酬1,112,831元，及(二)組織激勵酬勞305,346元，故結算後薪
    資所得為1,418,177元；94年度薪資所得包括(一)個人薪酬1,1
    96,269元，及(二)組織激勵酬勞負81,118元，故結算後薪資所
    得為1,115,151元，此乃原告配偶實際取自任職公司之薪資
    所得，依前揭收付實現原則，對於薪酬計算過程中，屬績效
    衡量因素且非屬受僱人實際領受之營業費用，不應涵蓋於受
    僱人之所得中。
(八)、綜上所述，本件案關事實經臺北地檢署偵查且原經臺北市國
    稅局認定系爭車輛租金認屬為交通費，應由永達公司檢據核
    實列報，原告配偶等薪資名目並未減少而有逃漏綜合所得稅
    之情事，依最高行政法院32年判字第18號判例及89年度判字
    第699號判決，應予撤銷等情，並聲明求為判決撤銷訴願決
    定及原處分。
三、被告則以︰
(一)、按「涉及租稅事項之法律，其解釋應本於租稅法律主義之精
    神，依各該法律之立法目的，衡酌經濟上之意義及實質課稅
    之公平原則為之。」為司法院釋字第420號解釋在案。次按
    「租稅法所重視者，應為足以表徵納稅能力之實質的經濟事
    實，而非其外觀之法律行為或形式上之登記事項，對實質上
    相同經濟活動所產生之相同經濟利益，應課以相同之租稅，
    始符合租稅法律主義所要求之公平及實質課稅原則，實質課
    稅原則為租稅法律主義之內涵及當然歸趨。故有關課徵租稅
    構成要件事實之判斷及認定，自亦應以其實質上經濟事實關
    係及所產生之實質經濟利益為準，而非以形式外觀為準，否
    則勢將造成鼓勵投機或規避稅法之適用，無以實現租稅公平
    之基本理念及要求。」最高行政法院82年度判字第2410號判
    決可資參照。
(二)、查原告配偶93、94年度任職於永達公司，該公司與欣格聯合
    企業股份有限公司（下稱欣格公司）簽訂「公務車輛租賃附
    屬契約」（租賃期間自93年11月30日起至94年11月29日止，
    車輛廠牌：馬自達，牌照號碼：7496-KB），約定車輛保證
    金340,000元，每月租金51,800元，並由原告配偶擔任車輛
    保管人，實際使用及保管車輛，有永達公司、欣格公司及原
    告配偶共同簽訂之公務車輛租賃附屬契約可稽，亦為原告配
    偶所不否認。上開車輛之租賃，先由原告將車輛保證金340,
    000元匯入永達公司帳戶，每月租金51,800元則由原告配偶
    薪資扣取，有原告出具之「公務車輛申請暨扣薪同意書」可
    稽，足證原告配偶對於上開車輛每月租金實為薪資之一部分
    ，尚難諉為不知。
(三)、次查永達公司承租上開車輛後，實際由其原告配偶保管使用
    ，公司不問其用途，且永達公司車輛使用辦法（下稱車輛使
    用辦法）第2條及第6條：「凡處經理級以上人員或達MDRT資
    格者均得申請保管公務租賃車輛乙部。」及「公務租賃車輛
    之保管申請須由處主管級以上人員親簽同意辦理。」可知保
    管公務租賃車輛並非公司全體保險業務員均得享有之權利，
    足證上開車輛之所有權人實為原告配偶，原告主張該車輛係
    因業務需要而租賃使用，核無足採。
(四)、又原告主張永達公司係將業務拓展費（即車輛租金）併同薪
    資發放，再將該公司先行墊付之業務拓展費（即車輛租金）
    從發放予原告之薪資扣除，與財政部95年6月28日台財稅字
    第09504063430函釋並無不合云云，惟查該公司業務拓展費
    係由員工檢具單據向公司申報後發放，薪資則直接發放，是
    車輛租金如屬業務拓展費，何以不須檢具相關單據核銷？又
    依原告所述，業務拓展費既由薪資中扣除，則業務拓展費本
    質即屬於薪資之一部分；且考其上開函釋乃認業務員因業務
    需要所代支之相關費用，其性質與公司營業或其業務有其密
    切關聯性，故應列為公司之營業費用，然據上所述，上開車
    輛租賃使用狀況，原告配偶得自由支配之，是否與公司業務
    有其關聯，不無疑問，難認車輛租金係因業務需要所代支之
    相關費用，是本件並無上開函釋之適用。
(五)、至原告另主張本件應依臺北地檢署不起訴處分書為據乙節，
    查同一事實於刑事犯罪之判斷與稅捐課徵之認定，其構成要
    件與規範目的尚有不同，不得遽以相提並論；又行政機關認
    定事實及法律效果本不受刑事法院之拘束，是原告之主張顯
    有誤解等語，資為抗辯，並聲明求為判決駁回原告之訴。
四、本件事實概要欄所載之事實，有原告93、94年度綜合所得稅
    結算申報書、被告綜合所得稅核定通知書、復查決定書及財
    政部訴願決定書附原處分卷可稽，且經兩造各自狀陳在卷，
    應堪認定。本件兩造之爭點為原告93、94年度綜合所得稅結
    算申報，是否有漏報其配偶取自永達公司薪資所得？被告所
    為之補稅處分是否合法？經查：
(一)、按「個人之綜合所得總額，以其全年下列各類所得合併計算
    之：．．．第3類：薪資所得：凡公、教、軍、警、公私事
    業職工薪資及提供勞務者之所得：1、薪資所得之計算，以
    在職務上或工作上取得之各種薪資收入為所得額。2、前項
    薪資包括：薪金、俸給、工資、津貼、歲費、獎金、紅利及
    各種補助費。但為雇主之目的，執行職務而支領之差旅費、
    日支費及加班費不超過規定標準者，及依第4條規定免稅之
    項目，不在此限。」「納稅義務人應於每年5月1日起至5月
    31日止，填具結算申報書，向該管稽徵機關，申報其上1年
    度內構成綜合所得總額或營利事業收入總額之項目及數額，
    以及有關減免、扣除之事實，並應依其全年應納稅額減除暫
    繳稅額、尚未抵繳之扣繳稅額及可扣抵稅額，計算其應納之
    結算稅額，於申報前自行繳納。」分別為行為時所得稅法第
    14條第1項第3類第1款及第2款、第71條第1項所明定。依上
    開所得稅法第14條第1項第3類第1款及第2款規定可知，薪資
    係指營利事業支付員工之薪金、俸給、工資、津貼、歲費、
    獎金、紅利及各種補助費等，營利事業所支付之薪資應具備
    下列之條件，方得認列：1.經預先決定或約定：一般職工係
    指經聘僱雙方事先約定，而執行業務之股東、董事、監察人
    則須經組織章程規定或股東大會或社員大會預先決議；2.不
    論盈虧均須支付：營利事業之薪資須不論盈虧，均應支付，
    方得核實認列，旨在防止營利事業以支付薪資之方式分配其
    盈餘，控制其課稅所得額。3.列支限額：合夥及獨資組織之
    職工薪資，不得超過規定之通常水準；4.原始憑證：如員工
    之收據或簽收之名冊、印領清冊、聘用契約、加班紀錄等。
(二)、次按「營利事業所得之計算，以其本年度收入總額減除各項
    成本費用、損失及稅捐後之純益額為所得額。」「經營本業
    及附屬業務以外之損失，或家庭之費用．．．不得列為費用
    或損失。」為所得稅法第24條第1項及第38條分別有明文規
    定。又「經營本業及附屬業務以外之費用及損失，不得列為
    費用或損失。」營利事業所得稅查核準則（下稱查核準則）
    第62條亦定有明文。營業費用是企業於推銷產品或管理其營
    利事業的過程中所消耗的財貨或勞務支出，是為企業的期間
    成本，會計上依成本與收益配合原則，必須在其耗用或發生
    期間自收益中減除，以計算所獲取之利潤。由於所消耗的財
    貨或勞務性質有別，因此查核準則中乃將其分為薪資支出、
    租金支出、文具用品、旅費等若干項目，分別訂定其列支原
    則。經查，國家對人民自由權利之限制，應以法律定之且不
    得逾越必要程度，憲法第23條固定有明文。但法律內容不能
    鉅細靡遺，一律加以規定，其屬細節性、技術性之事項，法
    律自得授權主管機關以命令定之，俾利法律之實施。而財政
    部所訂定之營利事業所得稅查核準則，係規定有關營利事業
    所得稅結算申報之調查、審核等事項，究其性質核屬財政部
    為執行所得稅法及稅捐稽徵法等法規，基於法定職權所發布
    之解釋性、裁量性或作業性之行政規則，並未逾越所得稅法
    等相關之規定，亦未加重人民稅賦，而92年1月4日修正公布
    之所得稅法第80條第5項已賦予查核準則法律授權依據，被
    告自得予以適用。簡言之，所得稅法與查核準則對營業費用
    之認列須以營利事業為經營本業及附屬業務有關之費用或損
    失為前提要件。
(三)、第按「涉及租稅事項之法律，其解釋應本於租稅法律主義之
    精神，依各該法律之立法目的，衡酌經濟上之意義及實質課
    稅之公平原則為之。」司法院釋字第420號解釋甚明。又租
    稅法所重視者，應為足以表徵納稅能力之實質的經濟事實，
    而非其外觀之法律行為或形式上之登記事項，對實質上相同
    經濟活動所產生之相同經濟利益，應課以相同之租稅，始符
    合租稅法律主義所要求之公平及實質課稅原則，實質課稅原
    則為租稅法律主義之內涵及當然歸趨。故有關課徵租稅構成
    要件事實之判斷及認定，自亦應以其實質上經濟事實關係及
    所產生之實質經濟利益為準，而非以形式外觀為準，否則勢
    將造成鼓勵投機或規避稅法之適用，無以實現租稅公平之基
    本理念及要求（最高行政法院82年度判字第2410號判決意旨
    參照）。本件原告配偶林玉如93年、94年度任職於永達公司
    ，該公司於93年11月間與欣格公司簽訂「公務車輛租賃附屬
    契約」（租賃期間自93年11月30日起至94年11月29日止，車
    輛廠牌：馬自達，牌照號碼：7496-KB），約定車輛保證金
    340,000元，每月租金51,800元，並由原告配偶擔任車輛保
    管人，實際使用及保管系爭車輛，每月租金係由永達公司先
    行墊付予欣格公司，並以「營業費用－租金支出」科目列帳
    後，再按月從原告配偶薪資中扣取，並以應發放之薪資總額
    扣除車輛租金後之淨額，列報原告配偶之薪資費用，93、94
    年度永達公司以租賃車輛之名義，扣取原告配偶薪資計155,
    400元及466,200元，原告申報時亦以扣除車輛租金後之薪資
    淨額列報其薪資所得等情，有公務車輛申請暨扣薪同意書、
    公務車輛租賃附屬契約附於原處分卷可稽，是被告依實質課
    稅原則，核認系爭車輛租金，實質上係原告配偶之薪資所得
    ，歸戶核定原告配偶系爭年度取自永達公司薪資所得，據以
    對原告補徵稅額，核無不合。
(四)、原告雖爭執系爭所得非薪資所得云云，惟依93年永達公司「
    公務車輛租賃作業流程」第3款規定：「業務同仁與租賃車
    商確認價位無誤後，自行將保證金款項，匯入公司指定帳戶
    ，並填寫公司帳戶存款報告單。」第4款及第5款規定：「保
    證金匯入指定帳戶後，通知租賃車商進行簽約（公務車輛申
    請暨扣薪同意書及公務車輛租賃附屬契約）及對保等相關事
    宜。」及「租賃車商檢附『公務車輛申請暨扣薪同意書』及
    第3款之『公司帳戶存款報告單』向總公司財務部申請保證
    金之支付。」足見系爭車輛保證金實際上係由原告配偶出資
    ，僅假借永達公司帳戶存入、支出，並非由永達公司負擔。
    又系爭租賃車係由員工自行洽詢車商於確認車種、車價及分
    期付款期數後，將保證金款項（車價20%或30%等），匯入公
    司指定帳戶，車商再檢附相關文件，向永達公司申請保證金
    及每月租金給付，此並有扣薪同意書附於原處分卷可稽。且
    永達公司支付員工車輛費用，係列在「營業費用-租金支出
    」科目項下，既然每期租金支出金額係由員工自行洽詢車商
    於確認車種、車價及分期付款期數，在員工簽立還款同意書
    及公務車輛租賃附屬契約書時即已確定，公司如認其車輛租
    金非員工之薪資，則何須將租賃期間每月之租金併同薪資發
    放，再每月由員工薪資項目扣款。系爭車輛既係由原告配偶
    自行與車商確認車種、車價及分期付款期數後，再由原告配
    偶、出租車輛公司共同簽訂租賃契約，車輛保證金係由原告
    配偶支付，原告配偶在完成扣薪同意書後，永達公司按月從
    原告配偶薪資中扣取租金，並由原告配偶實際使用及保管系
    爭車輛，系爭租賃合約承租人之違約風險顯然已完全由原告
    配偶所負擔，永達公司雖形式上列名租賃契約之承租人，惟
    並未承擔任何承租人違約風險；抑且，系爭車輛實際係由原
    告配偶支付租金，由原告配偶使用收益，自租賃之效力觀察
    出租人及原告配偶之權利義務內容，原告配偶負有租金支付
    義務、租賃物保管義務及租賃債務擔保義務，原告配偶雖於
    租賃契約列名保管人，實質上為系爭車輛之承租人，永達公
    司僅係租賃契約形式名義之承租人，堪以認定。況永達公司
    財務部經理李忠約於臺北地檢署偵查時到庭證稱「業務拓展
    費由員工檢具單據向公司申報後才發放，薪資則直接發放」
    （參附卷之該署96年度偵字第2347號不起訴處分書）及永達
    公司「公務車輛使用辦法」第7條（嗣改為第9條）：「因使
    用公務車輛所衍生之油料、修繕或保養費用，得由使用人檢
    具合於營業稅法之單據報支『業務發展費用』。」可知，永
    達公司「業務拓（發）展費」係由員工檢具單據向永達公司
    申請，始由該公司發放與員工。倘系爭車輛租金支出確實為
    永達公司之業務拓展費用，何以獨系爭車輛租金支出係採「
    由永達公司先支付車商，再由員工之酬庸內扣除」之方式核
    銷，與其他業務拓展費採「由員工檢具單據向永達公司申請
    後，永達公司再發放予員工」之核銷方式迥異？原告均難自
    圓其說。原告配偶亦未能證明系爭車輛租金專供永達公司經
    營本業及附屬業務使用，則租金支出自不能證明認係永達公
    司之營業租金費用，被告依實質課稅原則，認屬原告配偶之
    薪資所得，核無不合。又本件被告係依證據實質認定，並無
    違最高行政法院61年判字第70號判例意旨。再者，原告配偶
    所得亦已按月付租金及扣薪時實現，被告認定薪資所得亦無
    違最高行政法院93年度判字第966號判決意旨。此外，原告
    配偶是項所得非擬制收入，與原告所舉財政部關於靠行制度
    之相關函釋即財政部67年3月25日台財稅第31997號、71年12
    月10日台財稅第38935號、74年6月21日台財稅第17954號、7
    6年3月2日台財稅第7576785號、79年4月3日台財稅第790021
    143號、84年7月20日台財稅第841636379號函及最高行政法
    院97年度判字第34號判決事實非全然相同，尚難比附援引。
(五)、又原告雖主張永達公司負責人吳文永涉嫌違反稅捐稽徵法案
    件，業經臺北地檢署檢察官為不起訴處分，被告不應補徵稅
    款云云。惟按「刑事判決所認定之事實，及其所持法律上之
    見解，並不能拘束本院。本院應本於調查所得，自為認定及
    裁判。」「行政爭訟事件並不受刑事判決認定事實之拘束。
    」「行政罰與刑罰之構成要件雖有不同，而刑事判決與行政
    處分，亦原可各自認定事實。」最高行政法院44年判字第48
    號、59年判字第410號及75年判字第309號分別著有判例。查
    原告所舉臺北地檢署檢察官96年度偵字第2347號不起訴處分
    書，係永達公司負責人吳文永是否觸犯稅捐稽徵法第41條、
    第43條第1項及商業會計法第71條第5款幫助該公司之業務員
    施用詐術或以其他不正當方法逃漏綜合所得稅罪嫌之事實認
    定，核與本件在於永達公司每月墊付再由原告配偶等業務員
    薪資中扣取之車輛租金，應定性歸屬於渠等之薪資所得，二
    者調查之重點及構成要件並不相同；況上開不起訴處分書依
    臺北市調查處97年9月30日肆字第09743136830號函所附彙整
    分析資料，認永達公司於92至95年期間計有345名員工使用
    公務租賃車輛，惟租賃期滿買回該租賃車輛之員工僅有5人
    ，比例極低云云，顯與被告查得永達公司於上揭期間其員工
    依公務車輛使用辦法申請汽車租賃368輛，扣除租賃未到期
    之36輛後，已有270輛係由員工本人或其配偶、父母、兄弟
    、姊妹等關係人買回並過戶，占已到期車輛比例高達81.33
    ％等證據資料不合，原告援引指摘被告並未查得新事實、新
    證據，不能僅憑藉新見解重為處分云云，並無足採。
(六)、原告又主張台北市國稅局曾以96年6月5日財北國稅審2字第0
    960201843號函復台北地檢署以：「．．．3、前揭財政部95
    年函釋（95年6月28日台財稅字第09504063430號函）規定，
    保險公司之保險業務員為所屬公司招攬保險業務而發生之必
    要費用，可由保險公司依營利事業所得稅查核準則（以下簡
    稱查核準則）有關規定依其費用性質檢據核實列報。所謂『
    與經營業務有關之損費』，依所得稅法第38條及行政法院相
    關判決規定，乃指公司之營業行為，屬本身經營之業務之一
    或與本身業務有直接關聯而言，先予敘明。4、保險經紀公
    司之員工，如為所屬公司招攬業務而以公司名義購置車輛（
    即車輛所有權登記為公司之財產），則其分期給付車商之價
    金，係公司取得該資產代價之部分，自非屬保險經紀公司之
    營業費用。該公司應以該資產之實際成本，按所得稅法及查
    核準則規定之方法以及耐用年數計提折舊。另該員工如係以
    公司名義租賃車輛，其分期給付車商之租金（不含保證金）
    ，得依查核準則第74條第3款第2目之5規定認屬為交通費，
    依首揭財政部95年函釋規定，應由保險經紀公司檢據核實列
    報，尚不宜約定由保險業務員自行吸收或負擔。至員工如以
    員工自己名義租購車輛，則該扣付款應視為員工基於僱傭關
    係而取得之各種補助費或給與，故保險經紀公司應以薪資支
    出列支，並依法併同員工薪資所得依率扣繳稅款。」等語，
    爭執不應屬保險業務員之薪資所得云云。惟查，財政部95年
    函釋係指因招攬保險業務而發生之文具用品費等支出，並無
    租金支出項目，且函釋內容限於招攬保險業務而生之費用而
    言。另首揭96年6月5日財北國稅審2字第0960201843號函釋
    以「另該員工如係以公司名義租賃車輛，其分期給付車商之
    租金（不含保證金），得依查核準則第74條第3款第2目之5
    規定認屬為交通費，依首揭財政部95年函釋規定，應由保險
    經紀公司檢據核實列報，尚不宜約定由保險業務員自行吸收
    或負擔。」係謂保險公司約定由業務員自行吸收之約定不適
    宜，惟本件既實際由原告配偶自行吸收，自仍應實質認定租
    金之分擔情形，而予定性是否薪資所得。此外，該函又謂「
    ．．員工如以員工自己名義租購車輛，則該扣付款應視為員
    工基於僱傭關係而取得之各種補助費或給與，故保險經紀公
    司應以薪資支出列支，並依法併同員工薪資所得依率扣繳稅
    款。」亦認如員工自己租、購車輛所扣付款，為薪資支出。
    本件每月之租金既併同薪資發放，再每月由原告配偶薪資項
    目扣款，永達公司僅形式名義人，實質承租人確為原告配偶
    ，名實不符，自難逕以首揭95年及96年函釋為有利原告之認
    定。
(七)、再以「．．．營業人租用汽車載運員工上下班，係屬購買供
    本業或附屬業務使用之勞務，其有關之進項稅額，除依上開
    規定不得扣抵外，應准予扣抵。」固經財政部79年7月4日台
    財稅第790178955號函釋在案，惟上開函釋係以營業人因業
    務需要而租用汽車，供本業或附屬業務使用之勞務為要件，
    本件永達公司僅係名義上之承租人，實際係由原告配偶租賃
    及使用車輛，並非永達公司租賃車輛供原告配偶使用，而係
    原告配偶私人支出供私人使用，即難認係永達公司租賃車輛
    供本業或附屬業務使用，亦無上開函釋適用之餘地。另按稅
    捐機關在核課期間內若另發現有應徵之稅捐時，依稅捐稽徵
    法第21條之明文規定，稅捐稽徵機關本得依法予以補行課徵
    ，不受原處分之拘束。而稅捐稽徵法第21條第2項所謂另發
    現應徵之稅捐，只須其事實不在行政救濟裁量範圍內者均屬
    之，有最高行政法院58年判字第31號判例及92年度5月份庭
    長法官聯席會議決議足資參照。是被告於核課期間內，依臺
    北市調查處及臺北市國稅局通報及查得資料之新事實，查獲
    原告漏報其配偶取自永達公司薪資所得，予以補徵，核與稅
    捐稽徵法第21條規定無違，尚無違誤。
(八)、綜上所述，原告前揭主張既不可採，則被告以原告漏報其配
    偶取自永達公司93年、94年薪資所得155,400元及466,200元
    ，乃分別歸戶核定原告93、94年度綜合所得總額2,274,755
    元及2,403,116元，發單補徵稅額4,662元及12,967元，核無
    違誤，訴願決定遞予維持，亦無不合。原告徒執前詞，訴請
    撤銷，為無理由，應予駁回。又本件事證已臻明確，兩造其
    餘攻擊防禦方法，均核與本件判決結果不生影響，爰不一一
    論述，附此敘明。另本件係適用簡易訴訟程序，爰不經言詞
    辯論逕為判決。
五、據上論結，本件原告之訴為無理由，依行政訴訟法第233條
    第1項、第236條、第98條第1項前段，判決如主文。

中    華    民    國    99    年    5     月    24    日
             高雄高等行政法院第四庭
                             法  官  戴  見  草
以上正本係照原本作成。
如不服本判決，應於送達後20日內，向本院提出上訴狀並表明上
訴理由，如於本判決宣示後送達前提起上訴者，應於判決送達後
20日內補提上訴理由書（須按他造當事人人數附繕本）。
中    華    民    國    99    年     5    月   24     日

                              書記官  江  如  青
附註:
行政訴訟法第235條（第1項、第2項）:
對於適用簡易程序之裁判提起上訴或抗告，須經最高行政法院之
許可。
前項許可，以訴訟事件所涉及之法律見解具有原則性者為限。

司法院資訊處製作；財團法人民間司法改革基金會備份。
